臺灣高等法院刑事判決　　　　　　　　　　　　　九十一年度上易字第二三八八號
　　上　訴　人　臺灣板橋地方法院檢察署檢察官
　　被　　　告　乙○
右上訴人因被告竊盜案件，不服臺灣板橋地方法院九十年度訴字第二一四四號，中華
民國九十一年六月二十八日第一審判決 (起訴案號：臺灣板橋地方法院檢察署九十年
度偵字第八七四七號)提起上訴，本院判決如左：
    主  文
上訴駁回。
    事實及理由
一、本案經本院審理結果，認第一審判決被告所為係犯刑法第三百二十條第一項之竊
    盜罪，判處拘役五十日，並諭知易科罰金以三百元折算一日之折算標準，核無不
    當，應予維持，並引用附件第一審判決書記載之事實、證據及理由。
二、檢察官上訴意旨以：被告否認犯行，態度不佳，毫無悔意，所受贓物係價值新台
    幣三萬餘之輕機車，犯罪情形非輕，原審未陳明量處拘役五十日輕刑之具體原因
    ，所處輕刑即有不當，爰提起上訴，並請判處被告有期徒刑三月等語。
三、查原審判決於量刑時已審酌被告之素行、犯罪動機、手段、目的、所生危害及犯
    罪後態度等一切情狀（見判決書第三頁），並在法定刑內判處被告拘役五十日，
    實已斟酌犯罪情節之輕重及被告後態度，雖未併就被告有如何之犯後態度及產生
    如何之危害具體指明。然原審判決理由中已敘明被告否認犯罪如何不可採，事實
    欄亦已載明被告係以徒手竊取輕型機車。亦即於量刑時就被告之犯後態度及犯罪
    所用手段及所生危害實應已審酌及之，原審判決審酌上情後，在法定刑內科刑，
    並無不法，亦無顯然不當情形，上訴意旨既未指摘原判決科刑有何違背法令或顯
    然不當情形，單純就科刑輕重為爭執，難謂有理由，上訴應予駁回。
據上論斷，應依刑事訴訟法第三百七十三條、第三百六十八條，判決如主文。
本案經檢察官鍾鳳玲到庭執行職務。
中      華      民      國      九十一      年      十      月    八    日
                              台灣高等法院刑事第七庭
                                  審判長法  官  吳  啟  民
                                        法  官  蘇  隆  惠
                                        法  官  林  瑞  斌
右正本證明與原本無異。
不得上訴。
                                        書記官  丁  淑  蘭
中    華    民    國    九十一    年       十       月        八        日
附件﹕
臺灣板橋地方法院刑事判決                          九十年度訴字第二一四四號
    公  訴  人  臺灣板橋地方法院檢察署檢察官
    被      告  乙○    男六十七歲（民國○○○年○○月○日生）
                        住臺北縣林口鄉○○路四一巷八號二樓
                        身分證統一編號：Ｆ一一九二七八七號
右列被告因竊盜案件，經檢察官提起公訴（九十年度偵字第八七四七號），本院判決
如左：
    主  文
乙○竊盜，處拘役伍拾日，如易科罰金，以佰元折算壹日。
    事  實
一、乙○於民國八十九年四月間某日，在台北縣林口鄉青春嶺遊樂區附近，見甲○○
    所有之車牌號碼ＥＦＤ─九七九號輕型機車（於八十七年九月五日，由不詳姓名
    年籍之人，在台北縣林口鄉○○路竊取後置放於該處）鑰匙未取下，竟意圖為自
    己不法之所有，徒手開動引擎而竊取之，並將之借予不知情之周東，嗣於九十
    年五月五日上午七時許，周東騎乘上揭機車，在林口鄉○○路九十七巷口為警
    查獲而悉上情。
二、案經臺北縣政府警察局新莊分局報請臺灣板橋地方法院檢察署檢察官偵查起訴。
    理  由
一、訊據被告乙○固坦承在台北縣林口鄉青春嶺遊樂區附近騎乘上揭機車不諱，惟矢
    口否認右揭犯行，辯稱：伊僅騎騎即放回原位，該車置放於台北縣林口鄉青春嶺
    遊樂區附近已一年許，伊以為車主不要云云。經查：
    (1)右揭事實業據被害人林天送於警訊指述車牌號碼ＥＦＤ─九七九號輕型機車，
      於八十七年九月五日，在台北縣林口鄉○○路遭竊，並有報案等情歷歷（詳參
      本院卷附警訊筆錄）。
    (2)復查，本件機車查獲時係由被告借予他人使用中，另證人即本案查獲之警員林
      進福於本院審理時亦證稱：系爭機車查獲時有去找被害人，被害人說機車還可
      以使用，渠有製作筆錄，機車遭竊時是由林天送使用的，當初這台車子是在林
      口鄉○○路三○六號那邊，被人家竊走的，亦有去報案，本件查獲時亦有照相
      等語明確（詳參本院九十一年六月十一日審理筆錄），並有相片卷附足稽，而
      該機車失竊後亦經使用者報案，並有車輛竊盜資料個別查詢報表－查獲車輛認
      可資料存卷可按。是上揭機車於查獲時既仍能騎用，使用者當不可能將之棄置
      ，此一般人均應知悉，再參諸被告將車借予他人使用時，並交代該車沒車牌不
      要騎到街上等語，亦據周東供承明確（詳參偵查卷第四頁反面）。顯見被告
      應知悉該車係他人失竊之機車無疑，辯稱：以為車主不要云云，不足採信。
    (3)再查，被告自承將車供已為代步工具（詳參偵查卷第七頁反面），並將機車借
      予他人使用，嗣於九十年五月五日上午七時許，在林口鄉○○路九十七巷口始
      為警查獲，被告顯亦有為自己不法所有之意圖亦明。
    (4)綜上，被告所辯顯均不足採信。此外，並有贓物認領保管單在卷可稽，本件事
      證明確，被告之犯行足堪認定。
二、核被告所為，係犯刑法第三百二十條第一項之竊盜罪。爰審酌被告之素行、犯罪
    動機、手段、目的、所生危害及犯罪後態度等一切情狀，量處如主文所示之刑，
    並諭知易科罰金之折算標準。查被告行為後之刑法第四十一條業於九十年一月十
    日修正公布，於同年月十二日生效，而修正後之刑法第四十一條第一項係規定：
    「犯最重本刑為五年以下有期徒刑之罪，而受六個月以下有期徒刑或拘役之宣告
    ，因身體、教育、職業、家庭之關係或其他正當事由，執行顯有困難者，得以一
    元以上三元以下折算一日。但確因不執行所宣告之刑，難收矯正之效，或難以維
    持法秩序者，不在此限。」，修正後之刑法第四十一條第一項之規定，將原得易
    科罰金者之範圍，由僅限於犯最重本刑為三年以下有期徒刑之罪擴大至犯最重本
    刑為五年以下有期徒刑之罪，二相比較，以修正後之刑法第四十一條第一項之規
    定，有利於被告，自應依刑法第二條第一項前段之規定，適用裁判時之法律即修
    正後刑法第四十一條第一項之規定，而對被告之刑諭知易科罰金之折算標準。
據上論斷，應依刑事訴訟法第二百九十九條第一項前段，刑法第二條第一項前段、第
三百二十條第一項、第四十一條第一項前段，罰金罰鍰提高標準條例第一條前段、第
二條，判決如主文。
本案經檢察官伍逸康到庭執行職務。
中      華      民      國    九十一    年      六      月    二十五    日
                                臺灣板橋地方法院刑事第四庭
                                    法  官    徐  子  涵
右正本證明與原本無異。
如不服本判決，應於判決送達後十日內向本院提出上訴狀 (應附繕本)。
                                    書記官    彭  麗  紅
中      華      民      國      九十一      年    六    月    二十八    日
附錄本案論罪科刑法條全文：
刑法第三百二十條
意圖為自己或第三人不法之所有，而竊取他人之動產者，為竊盜罪，處五年以下有期
徒刑、拘役或五百元以下罰金。
意圖為自己或第三人不法利益，而竊佔他人之不動產者，依前項之規定處斷。
前二項之未遂犯罰之。
